臺灣臺中地方法院刑事判決　　　　　　　　　　　　　九十四年度易字第三九八號
　　公　訴　人　臺灣臺中地方法院檢察署檢察官
　　被　　　告　丁○○
右列被告因竊盜案件，經檢察官提起公訴（九十四年度偵字第二一○八號、九十四年
度偵緝字第二一二號），被告於準備程序中就被訴事實為有罪之陳述，經告知簡式審
判程序之旨，並聽取公訴人、被告之意見後，由本院合議庭裁定由受命法官獨任進行
簡式審判程序，判決如左：
    主    文
丁○○連續毀壞門扇竊盜，累犯，處有期徒刑貳年捌月，並於刑之執行前，令入勞動
場所強制工作年。
    犯罪事實
一、丁○○曾有多次竊盜前科，最後一次於民國八十五年間因竊盜等案件，經本院以
    八十五年度易字第四八一八號就竊盜部分判處有期徒刑二年六月，並於刑之執行
    前，令入勞動場所強制工作三年，而侵占部分判處罰金二千元，再由臺灣高等法
    院臺中分院以八十六年度上易字第一○二號上訴駁回確定，而其又因軍法逃亡案
    件，經陸軍第六軍團司令部判處有期徒刑一年六月，並於刑之執行完畢或赦免後
    令入勞動場所強制工作三年確定，而前開三罪復經陸軍第六軍團司令部以八十七
    年度裁字第六二號，就軍法逃亡及竊盜罪部分，定應執行有期徒刑三年十月，侵
    占罪部分，罰金二千元，並於八十八年十月三十日接續執行前開軍法逃亡及竊盜
    二罪，而於九十二年一月七日執行完畢而出監。其竟仍不知悔改，基於意圖為自
    己不法所有之概括犯意，連續為以下之竊盜行為，而有犯罪之習慣：(一)於九十二
    年十月三日上午十時許，行經臺中縣大里市○○路一二一巷五四弄十二號時，見
    該處地下室大門未上鎖，而認有機可趁，即入內搜尋財物，竊得甲○○所有之電
    腦一組及陳展伸所有之車牌號碼ＴＤＨ─七九九號輕型機車後離去，並將竊得之
    前開電腦變賣現金得款新臺幣（下同）一千餘元花用殆盡，而前開機車則使用至
    車內汽油耗盡後即隨意停放在臺中不詳路名旁。(二)於九十三年四月九日上午十一
    時許，前往臺中縣龍井鄉○○○路五四九巷一弄一一號一樓，即以徒手方式破壞
    該處窗戶後，即自該窗戶越入屋內（侵入住宅部分未據告訴）搜尋財物，而竊得
    乙○○所有之低音吉他一支、ＰＲＡＤＡ牌旅行袋一只旋即離去，並持前開低音
    吉他一支前往臺中公園旁之跳蚤市場變賣現金六百元花用，另ＰＲＡＤＡ牌旅行
    袋一只則隨意丟棄。(三)於九十三年五月九日九時許，前往臺中縣龍井鄉○○街二
    三七號，先以徒手方式拔取該處鋁門下方鋁片，再伸手入內開啟門鎖後進入該處
    （侵入住宅部分未據告訴），竊得丙○○所有之泰瑞牌ＶＣＤ撥放器、飛利浦牌
    音響、富士牌相機、新力牌電視遊樂器各一臺及ＴＧ２００型行動電話一支等物
    後隨即離去，並持前開所竊得物品前往臺中公園旁之跳蚤市場賣現金得款一千六
    百元花用。嗣因甲○○、乙○○、丙○○等人報警處理後，為警在失竊現場採集
    可疑指紋送鑑後，而循線查悉上情。
二、案經臺中縣警察局霧峰分局及臺中縣警察局烏日分局分別報請臺灣臺中地方法院
    檢察署檢察官偵查起訴。
    理    由
一、右揭事實，業據被告丁○○坦承不諱，核與被害人甲○○、乙○○、丙○○等人
    於警詢時所述失竊情節相符，而自如犯罪事實欄一(一)至(三)所示之失竊現場三處，
    為警所採集之可疑指紋送內政部警政署刑事警察局以指紋電腦比對法、指紋特徵
    點比對法鑑驗結果，均與該局檔存被告指紋卡之指紋相符，有該局先後於九十三
    年五月二十一日、同年八月四日及同年九月三十日所分別出具之刑紋字第○九三
    ○○九八一八八、0000000000、0000000000號鑑驗書三份
    附卷可稽，此外復有查獲現場照片十九幀、車輛竊盜、車牌失竊資料個別查詢報
    表一份等件存卷足參，是被告前開自白，核與事實相符。又被告於本院審理時自
    承其一再行竊原因係缺錢花用等語（見本院卷第三六頁），顯見被告有為自己不
    法所有之意圖甚明。本件事證明確，被告犯行，洵堪認定。
二、按刑法第三百二十一條第一項第二款規定將「門扇」、「牆垣」、「其他安全設
    備」並列。則所謂「門扇」應專指門戶而言，指分隔住宅或建築物內外之出入口
    大門而言。而所謂「其他安全設備」，指門扇、牆垣以外，依社會通常觀念足認
    為防盜之一切設備者，即屬相當（最高法院二十五年上字第四一六八號判例意旨
    參照）。是一般窗戶既具有防閑之效用，依社會通常之觀念，係屬於維護安全之
    防盜設備，自屬該條文所規定之「安全設備」無誤。故核被告丁○○就犯罪事實
    欄一(一)所為，係犯刑法第三百二十條第一項之普通竊盜罪，而犯罪事實欄一(二)所
    為，係犯同法第三百二十一條第一項第二款毀越安全設備竊盜罪，犯罪事實一(三)
    所為，則係犯同法第三百二十一條第一項第二款毀壞門扇竊盜罪。次查被告先後
    竊盜三次之犯行，時間緊接，觸犯構成要件相同之罪，顯係基於概括犯意反覆為
    之，為連續犯，應依刑法第五十六條之規定，從一重之毀壞門扇罪論處，並加重
    其刑。末查被告曾有多次竊盜前科，最後一次於八十五年間因竊盜等案件，經本
    院以八十五年度易字第四八一八號就竊盜部分判處有期徒刑二年六月，並於刑之
    執行前，令入勞動場所強制工作三年，而侵占部分判處罰金二千元，再由臺灣高
    等法院臺中分院以八十六年度上易字第一○二號上訴駁回確定，而其又因軍法逃
    亡案件，經陸軍第六軍團司令部判處有期徒刑一年六月，並於刑之執行完畢或赦
    免後令入勞動場所強制工作三年確定，而前開三罪復經陸軍第六軍團司令部以八
    十七年度裁字第六二號，就軍法逃亡及竊盜罪部分，定應執行有期徒刑三年十月
    ，侵占罪部分，罰金二千元，並於八十八年十月三十日接續執行前開軍法逃亡及
    竊盜二罪，而於九十二年一月七日執行完畢等情，有臺灣臺中地方法院檢察署刑
    案資料查註紀錄表、臺灣高等法院被告全國前案紀錄表各一份及陸軍第六軍團司
    令部八十七年度裁字第六二號裁定、國防部北部軍事法院桃園分院檢察署軍事檢
    察官執行指揮書等影本各一份在卷可稽，是被告前受有期徒刑執行完畢後（按累
    犯之規定，於前所犯罪依軍法或於外國法院受裁判者，不適用之，刑法第四十九
    條訂有明文，是此有期徒刑之執行完畢，不包含前開軍法逃亡部分），五年以內
    再犯本件有期徒刑以上之罪，為累犯，應依刑法第四十七條之規定遞加重其刑。
    爰審酌被告有多次竊盜前科，並曾於刑之執行前，令入勞動場所強制工作，素行
    難認良好（臺灣高等法院被告全國前案紀錄表一份在卷可按），仍不知記取教訓
    ，僅為一己之私，而一再竊取他人之物，任意侵害他人所有權，絲毫無尊重他人
    財產權之觀念，且其侵入有人居住之住宅，對社會治安所生危害之程度甚巨，所
    竊財物之價值，惟量及犯罪後坦承犯行態度良好，頗有悔意等一切情狀，量處如
    主文所示之刑。再被告曾經犯竊盜罪多次，有卷附前開臺灣高等法院被告全國前
    案紀錄表一份可佐，並曾於刑之執行前，令入勞動場所強制工作，而本案又連續
    竊盜三次，顯見被告有犯罪之習慣，且前曾施以強制工作，仍無法矯正其惡習，
    故仍有繼續施以強制工作之必要，爰依竊盜犯贓物犯保安處分條例第三條第一項
    第一款之規定，併宣告應於刑之執行前，令入勞動場所強制工作三年。
據上論斷，應依刑事訴訟法第二百七十三條之一第一項、第二百九十九條第一項前段
，刑法第五十六條、第三百二十一條第一項第二款、第四十七條，竊盜犯贓物犯保安
處分條例第三條第一項第一款、第四條、第五條第一項前段，判決如主文。
本案經檢察官戊○○到庭執行職務。
中      華      民      國      九十四      年      三      月    七    日
                                  臺灣臺中地方法院刑事第十三庭
                                      法  官  陳  可  薇
右正本證明與原本無異。
如不服本判決，應於送達後十日內向本院提出上訴狀（須附繕本），上訴於
臺灣高等法院臺中分院。
                                      書記官
中      華      民      國      九十四      年      三      月    七    日
附錄論罪科刑法條
刑法第三百二十一條第一項
犯竊盜罪而有左列情形之一者，處六月以上、五年以下有期徒刑：
一  於夜間侵入住宅或有人居住之建築物、船艦或隱匿其內而犯之者。
二  毀越門扇、牆垣或其他安全設備而犯之者。
三  攜帶兇器而犯之者。
四  結夥三人以上而犯之者。
五  乘火災、水災或其他災害之際而犯之者。
六  在車站或埠頭而犯之者。
